【裁判字號】    99,聲再,345
【裁判日期】    990906
【裁判案由】    竊盜
【裁判全文】
臺灣高等法院刑事裁定                 99年度聲再字第345號
再審聲請人
即受判決人  甲○○
上列聲請人因竊盜案件，對於本院99年度上易字第1324號，中華
民國99年7 月30日第二審確定判決（臺灣臺北地方法院99年度易
字第100 號，起訴案號：臺灣臺北地方法院檢察署98年度偵字第
12542號），聲請再審，本院裁定如下：
    主  文
再審之聲請駁回。
    理  由
一、聲請意旨略稱：聲請人即受判決人甲○○並無竊盜犯行，本
    院99年度上易字第1324號確定判決（下稱系爭確定判決）就
    以下足以影響判決之重要證據漏未審酌，爰依刑事訴訟法第
    421條之規定，聲請再審：(一)聲請人於98 年4月29日下午6時
    許才到友人詹世明家中，有劉美珠可證，當日下午2 時許即
    證人黃振枝所指案發時間，聲請人在家睡覺，此有友人曾志
    偉可證；況聲請人在詹世明家中被警方帶出供證人黃振枝指
    認，僅因黃振枝說有2 人竊盜張嘉凌家中電腦，而指認時只
    有聲請人與李文傑2 人，其等即遭指認為行竊之人，此指認
    方式顯有不公；(二)李文傑稱聲請人不在現場，並供稱詹世明
    有時在車旁，似暗示開車者為詹世明，且李文傑住於詹世明
    家中，難以當庭指認詹世明為竊盜共犯，故稱竊盜係其1 人
    所為。況證人黃振枝稱在駕駛座旁門外之人有跛腳，而詹世
    明亦因跛腳領有殘障手冊，雖當庭勘驗其跛腳情況，然詹世
    明存心偽裝；(三)證人黃振枝雖稱看到跛腳者，至於長相、髮
    型均無，但跛腳男子較矮，而聲請人較李文傑、詹世明為高
    ，原審未詳予調查，亦未調閱附近監視錄影畫面查明真相云
    云。
二、按刑事訴訟法第421 條規定，不得上訴於第三審法院之案件
    ，除前條規定外，其經第二審確定之有罪判決，如就足生影
    響於判決之重要證據漏未審酌者，亦得為受判決人之利益，
    聲請再審。此所謂漏未審酌，乃指第二審判決前已發現而提
    出之證據，未予審酌而言，苟被捨棄之證據，已於理由內敘
    明其捨棄之理由者，即非漏未審酌。而所謂重要證據，係指
    該證據就本身形式上觀察，固不以絕對不須經過調查程序為
    條件，但必須顯然可認為足以動搖原有罪確定判決，而為受
    判決人應受無罪、或免訴、或輕於原審所認定之罪名方可，
    如不足以推翻原審所認定罪刑之證據，即非足生影響於原判
    決之重要證據。而依該條規定聲請再審者，係指該證據於案
    情有重要關係且未經審酌者而言，如證據業經法院本其自由
    心證予以取捨及判斷，僅係對此持相異評價，即不能以此為
    由聲請再審。是當事人所提出之證物，如不足以影響判決結
    果，或第二審法院依調查之結果，本於論理法則、經驗法則
    ，取捨證據後，認定事實者，則不包括之（最高法院89年度
    臺抗字第30號裁定意旨參照）。
三、經查：
  (一)系爭確定判決係以李文傑於98年4 月29日前後，住在友人詹
    世明位於臺北縣新店市○○街167 號住處，平日並向詹世明
    借用LA-5290號自小客車代步。李文傑見附近之裕合街181號
    屋主甚少返家，竟起歹念，與聲請人共同基於意圖為自己不
    法所有之犯意聯絡、行為分擔，於98年4月29日下午5時許，
    由聲請人駕駛上開車號LA-5290 號自小客車搭載李文傑前往
    裕合街181 號屋前，因聲請人跛腳而行動不便，負責在屋外
    把風，由李文傑翻牆進入屋內，徒手竊取屋主張嘉凌所有之
    藍色外殼電腦1 台，得手後將電腦搬入車內，由聲請人駕車
    一同離去。而上開李文傑自屋內搬電腦入車內，由聲請人開
    車離去之過程，適為上址鄰居黃振枝於2 樓所目擊，並以電
    話通知張嘉凌，嗣張嘉凌趕回家中，發現家中物品遭竊並報
    警處理，經警由黃振枝所提供上開車號及竊嫌之一有跛腳特
    徵，乃循線查獲，因認聲請人犯有竊盜罪等情，係綜核聲請
    人及同案被告李文傑之供述，證人黃振枝、張嘉凌、詹世明
    之證詞，及證人詹世明未有明顯跛腳情況之勘驗筆錄等證據
    資料，業敘明其證據之斟酌取捨及得心證之理由，並就聲請
    人所辯各節不可採之原因，詳予指駁。是對於同案被告李文
    傑之供述、證人詹世明、黃振枝之證詞等證據資料，已由系
    爭確定判決審理時予以審酌，並於判決理由內敘明斟酌取捨
    之理由，尚無聲請意旨所稱漏未審酌之情事。
  (二)又系爭確定判決已敘明「證人黃振枝就李文傑、聲請人行竊
    過程於偵、審之前後證述相符，且其係遭竊地點之隔壁鄰居
    ，其在2 樓目擊行竊過程，並可清楚目視上開行竊用車輛之
    車牌、顏色、廠牌，以及聲請人有跛腳與李文傑搬東西之事
    實，足見其視力及觀察力均佳，應無誤認之可能。參以證人
    黃振枝於案發後當日尚應警方要求騎機車至裕合街巷口附近
    ，再次確認案發時行為人確係李文傑、聲請人乙節，迭據證
    人黃振枝證述明確，足認案發當日證人黃振枝並非僅由照片
    指認李文傑、聲請人，故其指認之正確性應堪以採信」。是
    系爭確定判決已就指認過程之正確性詳予論斷說明，要無漏
    未審酌之違誤。
  (三)至聲請意旨指稱其於案發時不在現場之事實，有曾志偉、劉
    美珠可證。查此部分，固未據系爭確定判決於理由內敘明是
    否可採之理由，然由聲請人所提及證人曾志偉、劉美珠欲證
    明之事項，核與原確定判決所憑採之證人黃振枝於警詢時證
    稱：伊於98年4 月29日下午5時許，發現竊嫌自裕合街181號
    搬一台藍色外殼之電腦，搬運至一台黑色喜美之自小客車內
    ，該車車號為LA－5290號，由另一竊嫌駕駛該自小客車離去
    ，經指認係李文傑搬運電腦行竊，聲請人負責駕駛，及偵查
    中證稱：伊係在樓上看到搬東西的人腳是好的，在車子旁邊
    的那個人是跛腳，嗣警方發現李文傑、聲請人跑到街尾涼亭
    ，叫伊去指認，伊騎摩托車去看，確定是李文傑、聲請人，
    及於原審時證稱：伊沒有看到屋子行竊之過程，伊是從隔壁
    間二樓往下看，看到李文傑從門口搬東西出去放在車上，聲
    請人則是站在駕駛座門旁邊，有跛腳等語，顯有不符。是以
    原確定判決縱未審酌及此，上開證據亦不足憑以認定聲請人
    應受無罪、或免訴、或輕於原審所認定之罪名，自非屬重要
    證據漏未審酌。
  (四)另聲請意旨關於詹世明於勘驗時偽裝云云，僅在說明聲請人
    個人對於系爭確定判決採證不服之理由，並未敘及系爭確定
    判決漏未審酌者，究係何項「重要證據」？又如何足生影響
    於系爭確定判決？自非屬刑事訴訟法第421 條所指之重要證
    據。
四、綜上，聲請人以系爭原確定判決漏未審酌足以影響判決之重
    要證據云云，聲請再審，核與刑事訴訟法第421 條之規定不
    符。本件再審之聲請為無理由，應予駁回。
據上論斷，應依刑事訴訟法第434條第1項，裁定如主文。
中    華    民    國    99    年    9     月    6     日
                  刑事第二十庭審判長法  官  楊貴雄
                                    法  官  許必奇
                                    法  官  周明鴻
以上正本證明與原本無異。
不得抗告。
                                    書記官  郭彥琪
中    華    民    國    99    年    9     月    7     日

司法院資訊處製作；財團法人民間司法改革基金會備份。
